【裁判字號】    92,聲,1069
【裁判日期】    921128
【裁判案由】    發還擔保金
【裁判全文】
臺灣板橋地方法院民事裁定  九十二年度聲字第一○六九號
    聲  請  人
    即  債權人    美商花旗銀行股份有限公司台北分公司
    法定代理人    丙○○
    代  理  人    甲○○
    相  對  人
    即  債務人    韋鑫企業有限公司
                              設台北縣樹林市○○街六二號四樓
    兼法定代理人  乙○○      .
    相  對  人    丁○○      .
右當事人間發還擔保金事件，本院裁定如左：
    主      文
本院九十年度存字第二二九九號提存事件內之擔保金新台幣肆拾捌萬伍仟元，准予發
還。
聲請程序費用由相對人負擔。
    理      由
一、本件聲請人聲請返還本院九十年度存字第二二九九號提存事件內之擔保金新台幣
    肆拾捌萬伍仟元。其陳述略稱：聲請人與相對人間因清償票款事件，前遵鈞院九
    十年度裁全速字第三八七八號民事裁定，為擔保假扣押，曾提存新臺幣肆拾捌萬
    伍仟元為擔保金，並以鈞院九十年度存字第二二九九號提存事件提存後，聲請鈞
    院執行處以九十年度民執全速字第二一八四號假扣押執行程序執行相對人丁○○
    之財產在案。茲因聲請人已聲請撤回前開假扣押之執行程序，並以存證信函催告
    相對人於受通知後二十日內行使權利而未行使，為此提出鈞院九十年度裁全速字
    第三八七八號民事裁定、九十年度存字第二二九九號提存書、民事執行處通知函
    、撤回假扣押執行聲請狀、存證信函暨其回執、公司基本資料查詢、戶籍謄本等
    影本各一件，聲請發還擔保金等語。
二、按返還擔保金，依民事訴訟法第一百零六條準用第一百零四條之規定，如符合：
    （一）應供擔保之原因消滅者。（二）供擔保人證明受擔保利益人同意返還者。
    （三）訴訟終結後供擔保人證明已定二十日以上之期間催告受擔保利益人行使權
    利而未行使，或法院依供擔保人之聲請，通知受擔保利益人於一定期間內行使權
    利並向法院為行使權利之證明而未證明者之要件，法院得以裁定返還擔保金。經
    查本件聲請人上開主張，經本院調取九十年度民執全速字第二一八四號假扣押執
    行卷查明無誤，聲請人亦於撤回假扣押之執行程序後，以台北體育場郵局（台北
    八十一支局）第二二八八號存證信函催告相對人丁○○行使權利，有該存證信函
    暨其回執附卷可稽，相對人丁○○迄未行使，聲請意旨核與民事訴訟法第一百零
    四條第一項第三款規定相符，另相對人韋鑫企業有限公司及乙○○部分，聲請人
    並未對之聲請假扣押執行，自無受有損害而須就擔保金受償之情事，是聲請人請
    求返還擔保金應予准許。
三、依民事訴訟法第九十五條、第七十八條，裁定如主文。
中      華      民      國    九十二    年    十一    月    二十八      日
                                  臺灣板橋地方法院民事第三庭
~B法      官  陳映如
右正本證明與原本無異。
如不服裁定須於送達後十日內向本院提出抗告狀。
中      華      民      國    九十二    年     十二     月      一      日
~B法院書記官  高玉彬


司法院資訊處製作；財團法人民間司法改革基金會備份。
